# 收购审计

提问人：tianxialeyuan 时间：2011-09-06 00:48:02
拟对一家企业进行收购，请问会计师事务所应当出具何种模式的审计报告？

回答人：chenyiwei
一般是根据 1601 号审计准则出具的特殊编制基础财务报表审计报告。具体包含的内容与格式可以在相关法律法规的框架内（如有）
与委托人协商确定。